臺灣臺中地方法院刑事判決
110年度易字第1978號
公  訴  人  臺灣臺中地方檢察署檢察官
被      告  劉家豪


上列被告因違反保護令案件，經檢察官提起公訴（110年度偵字
第21971號），本院判決如下：
    主    文
乙○○犯違反保護令罪，處拘役壹拾伍日，如易科罰金，以新臺
幣壹仟元折算壹日。 
    犯罪事實
一、乙○○與甲○○為夫妻關係（2人於民國109年11月25日離婚），
    2人間具有家庭暴力防治法第3條第1款所定之家庭成員關係
    。乙○○明知本院業於民國109年6月16日以109年度家護字第6
    93號裁定核發民事通常保護令，令其不得對甲○○實施家庭暴
    力及騷擾行為；亦需於110年6月30日前完成24週認知教育輔
    導；109年7月26日15時30分到本院接受認知課程，保護令有
    效期間2年，嗣苗栗縣警察局竹南分局員警於109年6月27日1
    9時20分許至乙○○之住處，對其執行本案保護令之內容。詎
    乙○○竟基於違反保護令之犯意，於109年11月4日至11月19日
    期間，接續使用臉書即時通訊傳送：「妳現在怎麼刁難我，
    怎麼搞我，到時我會加倍奉還給你」、「這到時一次解決處
    理」、「你以為這樣就結束了嗎?」、「保護令絕對也保護
    不了你，我一定會去找你解決跟處理」、「我絕對不會放過
    你」、「當一個人什麼東西都沒有了，也沒有什麼可以顧慮
    跟牽掛的時候是怎麼樣子的呢?別玩火自焚」、「沒關係你
    繼續搞我玩我，我相信你我很快會再見面」等上開訊息予甲
    ○○，以此方式騷擾甲○○，而違反上開保護令。
二、案經甲○○訴由臺中市政府警察局太平分局報告臺灣臺中地方
    檢察署檢察官偵查起訴。
    理    由
一、證據能力部分：
　　按被告以外之人於審判外之言詞或書面陳述，除法律有規定
    者外，不得作為證據；被告以外之人於審判外之陳述，雖不
    符合刑事訴訟法第159 條之1 至第159 條之4 之規定，但經
    當事人於審判程序同意作為證據，法院審酌該言詞陳述或書
    面陳述作成時之情況，認為適當者，亦得為證據。當事人、
    代理人或辯護人於法院調查證據時，知有第159 條第1 項不
    得為證據之情形，而未於言詞辯論終結前聲明異議者，視為
    有前項之同意，刑事訴訟法第159 條第1 項、第159 條之 5
    定有明文。查本件判決認定犯罪事實所引用之被告乙○○以外
    之人於審判外之陳述，公訴人及被告迄至言詞辯論終結前均
    未聲明異議，且經本院審酌該等證據資料製作時之情況，並
    無違法不當及證明力明顯過低之瑕疵，堪認作為證據應屬適
    當，依上開規定，均具有證據能力。至於不具供述性之非供
    述證據，並無傳聞法則之適用，該等證據既無證據證明係公
    務員違背法定程序所取得，復經本院踐行調查證據程序，且
    與本案具有關聯性，亦均有證據能力。
二、認定犯罪事實之證據及理由：
    訊據被告乙○○固坦承有於上開期間於臉書即時通訊傳送上開
    文字之事實，然矢口否認有騷擾、違反保護令之犯意，辯稱
    為與告訴人協商子女監護及房子事宜是有上開對談，係告訴
    人誤解其意，且告訴人所提供之截圖並不完整，其當庭補充
    提供與告訴人間對話之截圖資料，用以證明其並無違反保護
    令之犯行等語，然查：
　㈠就被告上開違反保護令犯行，業據告訴人甲○○於警詢指訴：
    自109年11月4日19時起，持續遭前夫乙○○到伊臉書MESSENGE
    R傳送「妳現在怎麼刁難我，怎麼搞我，到時我會加倍奉還
    給你」、「這到時一次解決處理」、「你以為這樣就結束了
    嗎?」、「保護令絕對也保護不了你，我一定會去找你解決
    跟處理」、「我絕對不會放過你」、「當一個人什麼東西都
    沒有了，也沒有什麼可以顧慮跟牽掛的時候是怎麼樣子的呢
    ?別玩火自焚」、「沒關係你繼續搞我玩我，我相信你我很
    快會再見面」等訊息，揚言要恐嚇及威脅傷害伊，伊已聲請
    本院於109年6月16日核發109年度家護字第693號保護令，禁
    止被告對伊實施家庭暴力及騷擾行為等語（見偵卷第24至25
    頁）；再於偵查中證述：被告乙○○在109年11月4日晚上到伊
    臉書及時通訊留言恐嚇伊，訊息內容為：「妳現在怎麼刁難
    我，怎麼搞我，到時我會加倍奉還給你」、「這到時一次解
    決處理」、「你以為這樣就結束了嗎?」、「保護令絕對也
    保護不了你，我一定會去找你解決跟處理」、「我絕對不會
    放過你」、「當一個人什麼東西都沒有了，也沒有什麼可以
    顧慮跟牽掛的時候是怎麼樣子的呢?別玩火自焚」、「沒關
    係你繼續搞我玩我，我相信你我很快會再見面」等恐嚇話語
    （見偵卷第162頁）。至被告亦不否認有於臉書及時通發送
    上開文字內容之訊息（見偵卷第20至21、171至172頁，本院
    卷第39頁），是被告確有於上開時間利用臉書及時通發送上
    開內容訊息之事實，先予確認。
　㈡被告固坦認確有於臉書及時通傳送上開文字內容予告訴人之
    事實，然辯稱係告訴人誤解其話語真意，且告訴人所提供之
    擷圖並不完整，其當庭提出所稱完整之對話擷圖等語（即本
    院卷第43至199頁所示）。然經審視被告所提出擷圖內容，
    其中固有本件案發時間即109年11月4日至11月19日期間，被
    告與其他人及告訴人間之對話擷圖（見本院卷第43至65頁）
    ，然被告與其他人之對話內容（即本院卷第45至47頁），實
    與本件所涉對告訴人以文字騷擾之事無關，至其所稱該時段
    與告訴人間之對話內容（即本院卷第49至65頁），均見諸告
    訴人偵查中所提出之擷圖內容中（見偵卷第27至37頁），且
    被告所提出之擷圖內容，多為其單方、片面所為陳述，較缺
    少告訴人之回應，反不若告訴人於偵查中所提供之擷圖較為
    完整，至被告所提出其他時段與告訴人間之對話（即本院卷
    第67至199頁，發文對話時間橫跨109年11月30日至110年8月
    21日），均未涉及本件經起訴之犯罪事實，且多係被告與告
    訴人間就子女監護、財產事宜之對話內容，實難據該等事後
    之對話內容，影響被告就本件經起訴犯罪事實是否成立之認
    定。
　㈢查本件告訴人業已依法向本院聲請保護令，並經本院核發109
    年度家護字第693號民事通常保護令，裁定禁止被告對告訴
    人實施家庭暴力及騷擾行為，並經被告收執之事實，業據被
    告於警詢時所自承（見偵卷第22頁），並有上開民事通常保
    護令及苗栗縣警察局竹南分局109年6月27日保護令執行紀錄
    表在卷可憑（見偵卷第137至141、199頁），被告既收執上
    開民事通常保護令，卻以上開方式對告訴人實施騷擾行為，
    而違反上開法院所為之裁定。
  ㈣另有員警職務報告、被告於109年11月4日至19日傳訊息截圖
    、家庭暴力通報表、臺灣親密關係暴力危險評估表等在卷可
    稽（見偵卷第17、27至36頁，核交卷第5至7、9頁），本案
    事證明確，被告前揭所辯無足採信，其違反保護令犯行堪以
    認定，應依法論科。 
三、論罪科刑：
　㈠被告與告訴人原為夫妻關係，具有家庭暴力防治法第3 條第
    1 款所定之家庭成員關係。按家庭暴力防治法所稱家庭暴力
    者，謂家庭成員間實施身體或精神上不法侵害之行為；又所
    稱「騷擾」，係指任何打擾、警告、嘲弄或辱罵他人之言語
    、動作或製造使人心生畏怖情境之行為，家庭暴力防治法第
    2 條第1 、3 款分別定有明文。查被告明知依本院109 年度
    家護字第693號民事通常保護令，裁定禁止對告訴人實施家
    庭暴力、禁止對告訴人為騷擾行為，卻於上開保護令有效期
    間內之109年11月4日至11月19日，接續使用臉書傳送上開犯
    罪事實欄所載之訊息，以此種方式對告訴人為騷擾行為，而
    違反保護令裁定，衡諸其行為態樣、時間久暫，參酌社會上
    一般客觀標準，並考量告訴人之主觀感受，雖尚未達對告訴
    人實施精神上不法侵害之行為程度，仍已足以使告訴人產生
    心理上之不快、不安，而屬對告訴人之騷擾行為，被告違反
    前揭民事暫時保護令之裁定，以此方式對告訴人騷擾行為。
    核被告所為，係犯家庭暴力防治法第61條第2 款之違反保護
    令罪。
  ㈡被告於上開時間，以上開於臉書傳送訊息方式對告訴人為騷
    擾行為，係於密切接近之時地實施，且係侵害同一之法益，
    各行為之獨立性極為薄弱，依一般社會健全觀念，在時間差
    距上，難以強行分開，在主觀上顯係各基於一貫之犯意，接
    續為違反保護令之行為，應認係屬接續犯，而為包括之一罪
    ，僅論以一個違反保護令罪。
  ㈢爰以行為人之責任為基礎，審酌被告明知本院上開民事通常
    保護令之內容，仍故意違反該保護令所諭知之事項，顯見其
    欠缺自我約制能力，法紀觀念薄弱，更藐視保護令代表之國
    家公權力及保護告訴人權益之作用，所為實有不當；考量被
    告犯後一再否認犯行，兼衡其自述國中畢業之教育程度、離
    婚、兩個分為國二、小四孩子監護權歸告訴人、並未負擔扶
    養費、在工地工作按日計酬1千元或2千元、經濟狀況不佳等
    語（見本院卷第41頁），暨其犯罪動機、目的、手段、犯罪
    所生之危害等一切情狀，量處如主文所示之刑，並諭知易科
    罰金之折算標準。 
據上論斷，應依刑事訴訟法第299 條第1 項前段，家庭暴力防治
法第61條第2 款，刑法第11條前段、第41條第1 項前段，判決如
主文。
本案經檢察官陳怡廷提起公訴，檢察官丙○○到庭執行職務。 
中　　華　　民　　國　　110 　年　　10　　月　　29　　日
                  刑事第九庭    法  官  彭國能
以上正本證明與原本無異。
如不服本判決應於收受判決後20日內向本院提出上訴書狀，並應
敘述具體理由；其未敘述上訴理由者，應於上訴期間屆滿後20日
內向本院補提理由書（均須按他造當事人之人數附繕本）「切勿
逕送上級法院」。
告訴人或被害人對於判決如有不服具備理由請求檢察官上訴者，
其上訴期間之計算係以檢察官收受判決正本之日期為準。
                                書記官  陳宇萱
中　　華　　民　　國　　110 　年　　11　　月　　1 　　日
附錄本案論罪科刑所犯法條
家庭暴力防治法第61條
違反法院依第14條第1 項、第16條第3 項所為之下列裁定者，為
本法所稱違反保護令罪，處3 年以下有期徒刑、拘役或科或併科
新臺幣10萬元以下罰金：
一、禁止實施家庭暴力。
二、禁止騷擾、接觸、跟蹤、通話、通信或其他非必要之聯絡行
    為。
三、遷出住居所。
四、遠離住居所、工作場所、學校或其他特定場所。
五、完成加害人處遇計畫。